# 请教陈版主：用成本法计量的投资性房地产投资设立子公司，评估价格高于账面账务处理？

提问人：luoxue3344 时间：2016-10-25 13:39:42
2014 年 企业 账面投资性房地产 成本 1000 万 投资性房地产累计折旧 200 万，投资公司，公司按评估价格计入长投 1100 万，差额部分计入什么科目？ 如果共担风险，共享收益，营业税是否可以免除？

回答人：chenyiwei
对投资方个别报表层面而言，这属于非货币性资产交换（以一项投资性房地产换取一项对子公司的股权投资），需在判断有无商业实质的基础上确定如何处理。请参考《瑞华研究 2010 ～ 2014 汇编》之“问题1-2-10（以非货币性资产出资设立子公司或对子公司增资的问题——以账面价值为零的无形资产出资）”。